Minutes et répertoires du notaire Jean VINGTAIN, 3 septembre 1798 - 29 avril 1822 (étude V)
Archives nationales
Minutes et répertoires du notaire Jean VINGTAIN (étude V)
3 septembre 1798 - 29 avril 1822
MC/ET/V/859 - MC/ET/V/1023, MC/RE/V/11 - MC/RE/V/15
Vingtain, Jean; Étude notariale V (Paris; 1577-....)
n ml
Archives nationales de France
Minutes et répertoires: la loi 2008-696 du 15 juillet 2008 relative aux archives a fixé à 75 ans à compter de la date de l'acte, ou à 25 ans à compter de la date du décès de l'intéressé si ce délai est plus bref, le délai de communication des minutes et répertoires des notaires; ce délai est porté à 100 ans à compter de la date de l'acte si le document se rapporte à un mineur (code du Patrimoine, articles L213-2, 4e d et 5e).
Autres documents de l'étude (dossiers de clients, comptabilité...): s'agissant d'archives privées, ces documents sont communicables selon les modalités fixées par le déposant ou le donateur.
Certains documents ne sont pas accessibles en raison de leur mauvais état de conservation.
Versement
Le notaire Jean Vingtain fait numéroter ses minutes.
Accès aux instruments de recherche de tous les notaires de l’étude V
Archives de l'étude V
- Minutes de Jean VINGTAIN, 21 mars 1798 - 29 avril 1822; MC/ET/V/859 - MC/ET/V/1023
  - Minutes. an VI, germinal - an VI, fructidor, germinal an VI (21 mars 1798) - 30 fructidor an VI (16 septembre 1798); MC/ET/V/859
    Informations complémentaires:
    An VI, germinal à 15 fructidor (1798, 21 mars à 1er septembre ): actes passés par-devant Jean-Baptiste Minguet.
    An VI, 23 à 30 fructidor (1798, 9 au 16 septembre): actes passés par-devant Jean Vingtain.
    Informations concernant le classement:
    Le niveau inférieur de description, quand il existe, correspond aux minutes d'actes. Toutes les minutes ne sont pas forcément décrites une à une. Les descriptions de ces minutes sont plus ou moins détaillées.
  - Minutes. an VII, vendémiaire - an VII, frimaire, vendémiaire an VII (22 septembre 1798) - frimaire an VII (21 décembre 1798); MC/ET/V/868
  - Minutes. an VII, nivôse - an VII, ventôse, nivôse an VII (22 décembre 1798) - ventôse an VII (20 mars 1799); MC/ET/V/869
  - Minutes. an VII, germinal - an VII, prairial, germinal an VII (21 mars 1799) - prairial an VII (18 juin 1799); MC/ET/V/870
  - Minutes. an VII, messidor - an VII, fructidor, messidor an VII (19 juin 1799) - fructidor an VII (20 septembre 1799); MC/ET/V/871
  - Minutes. an VIII, vendémiaire - an VIII, frimaire, vendémiaire an VIII (23 septembre 1799) - frimaire an VIII (21 décembre 1799); MC/ET/V/872
  - Minutes. an VIII, nivôse - an VIII, ventôse, nivôse an VIII (22 décembre 1799) - ventôse an VIII (21 mars 1800); MC/ET/V/873
  - Minutes. an VIII, germinal - an VIII, floréal, germinal an VIII (22 mars 1800) - floréal an VIII (20 mai 1800); MC/ET/V/874
  - Minutes. an VIII, prairial - an VIII, messidor, prairial an VIII (21 mai 1800) - messidor an VIII (19 juillet 1800); MC/ET/V/875
  - Minutes. an VIII, thermidor - an VIII, fructidor, thermidor an VIII (20 juillet 1800) - fructidor an VIII (21 septembre 1800); MC/ET/V/876
  - Minutes. an IX, vendémiaire - an IX, brumaire, vendémiaire an IX (23 septembre 1800) - brumaire an IX (21 novembre 1800); MC/ET/V/877
  - Minutes. an IX, frimaire - an IX, nivôse, frimaire an IX (22 novembre 1800) - nivôse an IX (21 janvier 1801); MC/ET/V/878
  - Minutes. an IX, pluviose - an IX, ventôse, pluviose an IX (22 janvier 1801) - ventôse an IX (21 mars 1801); MC/ET/V/879
  - Minutes. an IX, germinal - an IX, floréal, germinal an IX (22 mars 1801) - floréal an IX (20 mai 1801); MC/ET/V/880
  - Minutes. an IX, prairial - an IX, messidor, prairial an IX (21 mai 1801) - messidor an IX (19 juillet 1801); MC/ET/V/881
  - Minutes. an IX, thermidor - an IX, fructidor, thermidor an IX (20 juillet 1801) - fructidor an IX (21 septembre 1801); MC/ET/V/882
    - Ratification Clarke., 13 fructidor an IX (31 août 1801); MC/ET/V/882
      Origine de l'information:
      Actes signalés par Thierry Boudignon, 2003-2012 (base de données migrée: voir contexte dans le Plan d’orientation général - Notaires de Paris, guides thématiques du Minutier).
      Date de création de la notice: 2006
      20 avril 1795, dépôt Clarke, ET/XVII/1082. 6 juillet 1795, obligation par Clarke à Da Cunha et obligation par Clarke à Dalton, ET/XVII/1083. 10 avril 1798, procuration Clarke à Schmidt, ET/XVII/1089. 11 juillet 1803, dépôt de désistement par Clarke, ET/V/897. 23 mai 1804, transaction par Clarke, ET/V/907. 11 avril 1808, augmentation de dot par Clarke à Montesquiou, ET/V/933. 8 février 1809, substitution par Henriette Clarke épouse de Raymond Philippe Joseph de Montesquiou Fezensac, rue de Lille, hôtel du ministère de la Guerre, à Henry Lecomte, rue Montmartre, n° 164. 20 mars 1809, procuration par Raymond Aimery Philippe Joseph de Montesquiou Fezensac et Henriette Clarck (sic), idem. 31 mai 1809, affectation pour un majorat, Henriette Clarke, etc., ET/XLVIII/12.
      ratification; Lille (rue de); Montmartre (rue); Clarke (M.); Clarke, Henriette; Da Cunha (M.); Dalton (M.); Lecomte, Henri; Montesquiou (M.); Montesquiou-Fézensac, Raymond Aimery Philippe Joseph de (1784-1867); Schmidt (M.)
  - Minutes. an X, vendémiaire - an X, brumaire, vendémiaire an X (23 septembre 1801) - brumaire an X (21 novembre 1801); MC/ET/V/883
  - Minutes. an X, frimaire - an X, nivôse, frimaire an X (22 novembre 1801) - nivôse an X (20 janvier 1802); MC/ET/V/884
  - Minutes. an X, pluviose - an X, ventôse, pluviose an X (21 janvier 1802) - ventôse an X (19 mars 1802); MC/ET/V/885
  - Minutes. an X, germinal, germinal an X (20 mars 1802) - germinal an X (20 avril 1802); MC/ET/V/886
    - Inventaire après décès de Marguerite Renée Lambot, mère de Guillaume Jacques Lesourd-Beauregard, notaire., 27 mars 1802; MC/ET/V/886
      Philippe Bertholet, Études et notaires parisiens en 1803, Paris Association des notaires du Châtelet, 2004 [594 actes] (voir contexte dans le Plan d’orientation général - Notaires de Paris, guides thématiques du Minutier).
      inventaire après décès; Lesourd-Beauregard, Guillaume Jacques; Lambot, Marguerite Renée; notaire
  - Minutes. an X, floréal, floréal an X (21 avril 1802) - floréal an X (20 mai 1802); MC/ET/V/887
  - Minutes. an X, prairial, prairial an X (21 mai 1802) - prairial an X (19 juin 1802); MC/ET/V/888
  - Minutes. an X, messidor - an X, thermidor, messidor an X (20 juin 1802) - thermidor an X (18 août 1802); MC/ET/V/889
  - Minutes. an X, fructidor, fructidor an X (19 août 1802) - fructidor an X (21 septembre 1802); MC/ET/V/890
    - Mariage d'André Marie Lebeuf, demeurant 1, rue de Louvois, et de Suzanne Henriette Boissy d'Anglas, fille de François Antoine Boissy d'Anglas, membre du Tribunat, et de Marie Françoise Michel, sa femme, demeurant à Bougival (parmi les témoins Joseph Michel Montgolfier,Thérèse Filliol, sa femme, Pierre François Montgolfier, leur fils)., 16 septembre 1802; MC/ET/V/890
      Fichier dit 'général' XVIIe-XVIIIe siècles, par le personnel du Minutier, 1954-1999 ( fichier papier entièrement dématérialisé; voir contexte dans le Plan d’orientation général - Notaires de Paris, guides thématiques du Minutier).
      Date de création de la notice: 2010
      contrat de mariage; Boissy d'Anglas, François Antoine de (1756-1826)
  - Minutes. an XI, vendémiaire - an XI, brumaire, vendémiaire an XI (23 septembre 1802) - brumaire an XI (21 novembre 1802); MC/ET/V/891
  - Minutes. an XI, frimaire - an XI, nivôse, frimaire an XI (22 novembre 1802) - nivôse an XI (20 janvier 1803); MC/ET/V/892
  - Minutes. an XI, pluviose - an XI, ventôse, pluviose an XI (21 janvier 1803) - ventôse an XI (21 mars 1803); MC/ET/V/893
  - Minutes. an XI, germinal, germinal an XI (22 mars 1803) - germinal an XI (20 avril 1803); MC/ET/V/894
  - Minutes. an XI, floréal, floréal an XI (21 avril 1803) - floréal an XI (20 mai 1803); MC/ET/V/895
  - Minutes. an XI, prairial, prairial an XI (21 mai 1803) - prairial an XI (19 juin 1803); MC/ET/V/896
    - Liquidation et partage des biens de Marguerite Renée Lambot, mère de Guillaume Jacques Lesourd-Beauregard, notaire., 1er juin 1803; MC/ET/V/896
      liquidation; partage; Lesourd-Beauregard, Guillaume Jacques; Lambot, Marguerite Renée; notaire
  - Minutes. an XI, messidor - an XI, thermidor, messidor an XI (20 juin 1803) - thermidor an XI (18 août 1803); MC/ET/V/897
  - Minutes. an XI, fructidor, fructidor an XI (19 août 1803) - fructidor an XI (21 septembre 1803); MC/ET/V/898
  - Minutes. an XII, vendémiaire, vendémiaire an XII (24 septembre 1803) - vendémiaire an XII (23 octobre 1803); MC/ET/V/899
  - Minutes. an XII, brumaire, brumaire an XII (24 octobre 1803) - brumaire an XII (22 novembre 1803); MC/ET/V/900
  - Minutes. an XII, frimaire, frimaire an XII (23 novembre 1803) - frimaire an XII (22 décembre 1803); MC/ET/V/901
  - Minutes. an XII, nivôse, nivôse an XII (23 décembre 1803) - nivôse an XII (21 janvier 1804); MC/ET/V/902
  - Minutes. an XII, pluviose, pluviose an XII (22 janvier 1804) - pluviose an XII (20 février 1804); MC/ET/V/903
  - Minutes. an XII, ventôse, ventôse an XII (21 février 1804) - ventôse an XII (21 mars 1804); MC/ET/V/904
  - Minutes. an XII, germinal, germinal an XII (22 mars 1804) - germinal an XII (20 avril 1804); MC/ET/V/905
  - Minutes. an XII, floréal, floréal an XII (21 avril 1804) - floréal an XII (20 mai 1804); MC/ET/V/906
  - Minutes. an XII, prairial, prairial an XII (21 mai 1804) - prairial an XII (19 juin 1804); MC/ET/V/907
  - Minutes. an XII, messidor, messidor an XII (20 juin 1804) - messidor an XII (19 juillet 1804); MC/ET/V/908
  - Minutes. an XII, thermidor, thermidor an XII (20 juillet 1804) - thermidor an XII (18 août 1804); MC/ET/V/909
  - Minutes. an XII, fructidor, fructidor an XII (19 août 1804) - fructidor an XII (21 septembre 1804); MC/ET/V/910
  - Minutes. an XIII, vendémiaire - an XIII, brumaire, vendémiaire an XIII (23 septembre 1804) - brumaire an XIII (21 novembre 1804); MC/ET/V/911
  - Minutes. an XIII, frimaire - an XIII, nivôse, frimaire an XIII (22 novembre 1804) - nivôse an XIII (20 janvier 1805); MC/ET/V/912
  - Minutes. an XIII, pluviose - an XIII, ventôse, pluviose an XIII (21 janvier 1805) - ventôse an XIII (21 mars 1805); MC/ET/V/913
  - Minutes. an XIII, germinal, germinal an XIII (22 mars 1805) - germinal an XIII (20 avril 1805); MC/ET/V/914
  - Minutes. an XIII, floréal - an XIII, prairial, floréal an XIII (21 avril 1805) - prairial an XIII (19 juin 1805); MC/ET/V/915
  - Minutes. an XIII, messidor - an XIII, thermidor, messidor an XIII (20 juin 1805) - thermidor an XIII (18 août 1805); MC/ET/V/916
  - Minutes. an XIII, fructidor, fructidor an XIII (19 août 1805) - fructidor an XIII (21 septembre 1805); MC/ET/V/917
  - Minutes. an XIV, vendémiaire - an XIV, brumaire, vendémiaire an XIV (23 septembre 1805) - brumaire an XIV (21 novembre 1805); MC/ET/V/918
  - Minutes. an XIV, frimaire - an XIV, nivôse, frimaire an XIV (22 novembre 1805) - nivôse an XIV (1805); MC/ET/V/919
  - Minutes. 1806, janvier - 1806, février, janvier 1806 - février 1806; MC/ET/V/920
  - Minutes. 1806, mars - 1806, avril, mars 1806 - avril 1806; MC/ET/V/921
  - Minutes. 1806, mai - 1806, juin, mai 1806 - juin 1806; MC/ET/V/922
  - Minutes. 1806, juillet - 1806, août, juillet 1806 - août 1806; MC/ET/V/923
  - Minutes. 1806, septembre - 1806, octobre, septembre 1806 - octobre 1806; MC/ET/V/924
  - Minutes. 1806, novembre - 1806, décembre, novembre 1806 - décembre 1806; MC/ET/V/925
  - Minutes. 1807, janvier - 1807, février, janvier 1807 - février 1807; MC/ET/V/926
  - Minutes. 1807, mars - 1807, avril, mars 1807 - avril 1807; MC/ET/V/927
  - Minutes. 1807, mai - 1807, juin, mai 1807 - juin 1807; MC/ET/V/928
  - Minutes. 1807, juillet - 1807, août, juillet 1807 - août 1807; MC/ET/V/929
  - Minutes. 1807, septembre - 1807, octobre, septembre 1807 - octobre 1807; MC/ET/V/930
  - Minutes. 1807, novembre - 1807, décembre, novembre 1807 - décembre 1807; MC/ET/V/931
    - Inventaire après décès d'Augustin Jean François Chaillon de Jonville., 15 décembre 1807; MC/ET/V/931
      Date de création de la notice: 2004
      inventaire après décès; Chaillon de Jonville, Augustin Jean François (1733-1807)
  - Minutes. 1808, janvier - 1808, février, janvier 1808 - février 1808; MC/ET/V/932
    - Procuration par Frédéric Henry Walther, général de division, colonel des grenadiers à cheval de la garde impériale, grand cordon de la Légion d'honneur, commandeur de l'ordre de la Couronne de fer, demeurant 1, quai Voltaire, à M. Custerus, employé à la 5e division militaire des dragons de grande armée., 14 janvier 1808; MC/ET/V/932
      Précisions sur les lieux: général de division (Armée); employé (Armée)
      Mention dans le répertoire du notaire coté:
      MC/RE/V/12
      Date de création de la notice: 2012
      procuration; Voltaire (quai); Walther, Frédéric Henri (1761-1813); Custerus (M.); officier général; militaire
  - Minutes. 1808, mars, mars 1808; MC/ET/V/933
    Attention: acte(s) coté(s) en Réserve
    - Contrat de mariage entre Raymond Aimeri Philippe Joseph de Montesquiou-Fézensac et Henriette Clarke., 6 mars - 11 avril 1808; MC/RS//827; Importance matérielle, 1 cahier, 13 f
      Signatures de Napoléon, de la famille impériale, Talleyrand, Fesch, Ney.
      Cote originelle du document:
      MC/ET/V/933
      Informations concernant le classement et la cotation du document:
      Acte coté en Réserve.
      Catalogue de la Réserve du Minutier central, 1984-1988 (dactylogramme entièrement dématérialisé; voir contexte dans le Plan d’orientation général - Notaires de Paris, guides thématiques du Minutier).
      Date de création de la notice: 2002
      Date de révision: 2011
      Notice et reproduction photographique partielle dans: 122 minutes d'histoire, actes des notaires de Paris, Paris, Archives nationales, Somogy, 2012, p.14-15.
      contrat de mariage; Montesquiou-Fezensac, Raymond de (1784-1867); Clarke, Henriette (1790-1831); Napoléon Ier (empereur des Français, 1769-1821)
  - Minutes. 1808, avril - 1808, mai, avril 1808 - mai 1808; MC/ET/V/934
  - Minutes. 1808, juin - 1808, juillet, juin 1808 - juillet 1808; MC/ET/V/935
  - Minutes. 1808, août, août 1808; MC/ET/V/936
  - Minutes. 1808, septembre - 1808, octobre, septembre 1808 - octobre 1808; MC/ET/V/937
  - Minutes. 1808, novembre - 1808, décembre, novembre 1808 - décembre 1808; MC/ET/V/938
  - Minutes. 1809, janvier - 1809, février, janvier 1809 - février 1809; MC/ET/V/939
  - Minutes. 1809, mars - 1809, avril, mars 1809 - avril 1809; MC/ET/V/940
  - Minutes. 1809, mai - 1809, juin, mai 1809 - juin 1809; MC/ET/V/941
  - Minutes. 1809, juillet - 1809, août, juillet 1809 - août 1809; MC/ET/V/942
  - Minutes. 1809, septembre - 1809, octobre, septembre 1809 - octobre 1809; MC/ET/V/943
  - Minutes. 1809, novembre - 1809, décembre, novembre 1809 - décembre 1809; MC/ET/V/944
    - Contrat de mariage entre Pierre Honoré Anne Maupetit, général de brigade, et Marie Claudine Louise Ferroussat., 25 décembre - 26 décembre 1809; MC/RS//828; Importance matérielle, 1 cahier, 8 f.
      Signatures de Napoléon, Murat, Louis et Caroline Bonaparte.
      MC/ET/V/944
      contrat de mariage; Maupetit, Pierre Honoré Anne; Ferroussat, Marie Claudine Louise; Napoléon Ier (empereur des Français, 1769-1821); officier général
  - Minutes. 1810, janvier - 1810, février, janvier 1810 - février 1810; MC/ET/V/945
  - Minutes. 1810, mars - 1810, avril, mars 1810 - avril 1810; MC/ET/V/946
  - Minutes. 1810, mai - 1810, juin, mai 1810 - juin 1810; MC/ET/V/947
  - Minutes. 1810, juillet - 1810, août, juillet 1810 - août 1810; MC/ET/V/948
  - Minutes. 1810, septembre - 1810, octobre, septembre 1810 - octobre 1810; MC/ET/V/949
  - Minutes. 1810, novembre - 1810, décembre, novembre 1810 - décembre 1810; MC/ET/V/950
    - Mainlevée Boudrard à Brosset., 2 novembre 1810; MC/ET/V/950
      mainlevée; Boudard (M.); Brosset (M.)
    - Notoriété concernant Jean Guillaume Barthélemy Thomières, baron d'Empire, général de brigade, actuellement en activité à l'armée d'Espagne., 13 décembre 1810; MC/ET/V/950
      Fichier dit 'général' XIXe siècle (1147 actes), par Claire Béchu et Guillaume Nahon, 1988-1999. (fichier papier entièrement dématérialisé; voir contexte dans le Plan d’orientation général - Notaires de Paris, guides thématiques du Minutier).
      Date de création de la notice: 2008
      notoriété; Thomières, Jean-Guillaume-Barthélémy; officier général
  - Minutes. 1811, janvier - 1811, février, janvier 1811 - février 1811; MC/ET/V/951
  - Minutes. 1811, mars - 1811, avril, mars 1811 - avril 1811; MC/ET/V/952
  - Minutes. 1811, mai - 1811, juin, mai 1811 - juin 1811; MC/ET/V/953
  - Minutes. 1811, juillet - 1811, août, juillet 1811 - août 1811; MC/ET/V/954
  - Minutes. 1811, septembre - 1811, octobre, septembre 1811 - octobre 1811; MC/ET/V/955
  - Minutes. 1811, novembre - 1811, décembre, novembre 1811 - décembre 1811; MC/ET/V/956
  - Minutes. 1812, janvier - 1812, février, janvier 1812 - février 1812; MC/ET/V/957
  - Minutes. 1812, 1er mars - 1812, 3 avril, 1er mars 1812 - 3 avril 1812; MC/ET/V/958
  - Minutes (actes imparfaits). an VI, fructidor - an XIII, fructidor an VI (18 août 1798) - an XIII (22 septembre 1805); MC/ET/V/959
    acte imparfait
  - Minutes (actes imparfaits). 1806 - 1813, MC/ET/V/960
  - Minutes (actes imparfaits). 1814 - 1821, MC/ET/V/961
  - Minutes. 1812, 3 avril - 1812, 31 mai, 3 avril 1812 - 31 mai 1812; MC/ET/V/963
    Acte(s) de la même période coté(s) séparément:
    Voir aussi MC/ET/V/958.
  - Minutes. 1812, juin, juin 1812; MC/ET/V/964
  - Minutes. 1812, juillet - 1812, août, juillet 1812 - août 1812; MC/ET/V/965
  - Minutes. 1812, septembre - 1812, octobre, septembre 1812 - octobre 1812; MC/ET/V/966
    - Dépôt judiciaire du testament de Jean Guillaume Barthélemy Thomières, général, baron d'Empire, demeurant 53, rue des Saints-Pères., 26 septembre 1812; MC/ET/V/966
      testament; dépôt de pièces; Saints-Pères (rue des); Thomières, Jean-Guillaume-Barthélémy; officier général
  - Minutes. 1812, novembre - 1812, décembre, novembre 1812 - décembre 1812; MC/ET/V/967
    - Notoriété après le décès de Jean Guillaume Barthélemy Thomières, général, mort le 22 juillet 1812 devant Salamanque., 24 décembre 1812; MC/ET/V/967
  - Minutes. 1813, janvier - 1813, février, janvier 1813 - février 1813; MC/ET/V/968
    - Contrat de mariage entre Hubert Antoine Gibé, notaire, et Antoinette Eléonore Poignant, fille d'Etienne Léon Poignant, négociant à Paris., 28 janvier 1813; MC/ET/V/968
      contrat de mariage; Gibé, Hubert Antoine; Poignant, Antoinette Eléonore; Poignant, Etienne Léon; notaire; négociant
  - Minutes. 1813, mars - 1813, avril, mars 1813 - avril 1813; MC/ET/V/969
  - Minutes. 1813, mai - 1813, juin, mai 1813 - juin 1813; MC/ET/V/970
  - Minutes. 1813, juillet - 1813, août, juillet 1813 - août 1813; MC/ET/V/971
    - Contrat de mariage entre Augustin Arthus Desprez, notaire, et Anne Geneviève Angélique Laisné, fille de Louis Claude Charles Laisné, notaire., 21 juillet 1813; MC/ET/V/971
      contrat de mariage; Laisné, Louis Claude Charles; Laisné, Anne Geneviève Angélique; Desprez, Augustin Arthus; notaire
  - Minutes. 1813, septembre - 1813, octobre, septembre 1813 - octobre 1813; MC/ET/V/972
  - Minutes. 1813, novembre - 1813, décembre, novembre 1813 - décembre 1813; MC/ET/V/973
  - Minutes. 1814, janvier - 1814, février, janvier 1814 - février 1814; MC/ET/V/974
  - Minutes. 1814, mars - 1814, juin, mars 1814 - juin 1814; MC/ET/V/975
  - Minutes. 1814, juillet - 1814, août, juillet 1814 - août 1814; MC/ET/V/976
  - Minutes. 1814, septembre - 1814, octobre, septembre 1814 - octobre 1814; MC/ET/V/977
  - Minutes. 1814, novembre - 1814, décembre, novembre 1814 - décembre 1814; MC/ET/V/978
  - Minutes. 1815, janvier - 1815, février, janvier 1815 - février 1815; MC/ET/V/979
  - Minutes. 1815, mars - 1815, avril, mars 1815 - avril 1815; MC/ET/V/980
  - Minutes. 1815, mai - 1815, juin, mai 1815 - juin 1815; MC/ET/V/981
  - Minutes. 1815, juillet - 1815, août, juillet 1815 - août 1815; MC/ET/V/982
  - Minutes. 1815, septembre - 1815, octobre, septembre 1815 - octobre 1815; MC/ET/V/983
  - Minutes. 1815, novembre - 1815, décembre, novembre 1815 - décembre 1815; MC/ET/V/984
  - Minutes. 1816, janvier - 1816, février, janvier 1816 - février 1816; MC/ET/V/985
  - Minutes. 1816, mars - 1816, avril, mars 1816 - avril 1816; MC/ET/V/986
  - Minutes. 1816, mai - 1816, juin, mai 1816 - juin 1816; MC/ET/V/987
  - Minutes. 1816, juillet - 1816, août, juillet 1816 - août 1816; MC/ET/V/988
  - Minutes. 1816, septembre - 1816, octobre, septembre 1816 - octobre 1816; MC/ET/V/989
  - Minutes. 1816, novembre - 1816, décembre, novembre 1816 - décembre 1816; MC/ET/V/990
    - Dépôt du tableau généalogique de la famille O'Shee., 26 décembre 1816; MC/ET/V/990
      dépôt de pièces; O'Shee (famille)
  - Minutes. 1817, janvier - 1817, février, janvier 1817 - février 1817; MC/ET/V/991
  - Minutes. 1817, mars - 1817, avril, mars 1817 - avril 1817; MC/ET/V/992
  - Minutes. 1817, mai - 1817, juin, mai 1817 - juin 1817; MC/ET/V/993
  - Minutes. 1817, juillet - 1817, août, juillet 1817 - août 1817; MC/ET/V/994
  - Minutes. 1817, septembre - 1817, octobre, septembre 1817 - octobre 1817; MC/ET/V/995
  - Minutes. 1817, novembre - 1817, décembre, novembre 1817 - décembre 1817; MC/ET/V/996
  - Minutes. 1818, janvier - 1818, février, janvier 1818 - février 1818; MC/ET/V/997
  - Minutes. 1818, mars - 1818, avril, mars 1818 - avril 1818; MC/ET/V/998
  - Minutes. 1818, mai - 1818, juin, mai 1818 - juin 1818; MC/ET/V/999
  - Minutes. 1818, juillet - 1818, août, juillet 1818 - août 1818; MC/ET/V/1000
  - Minutes. 1818, septembre - 1818, octobre, septembre 1818 - octobre 1818; MC/ET/V/1001
  - Minutes. 1818, novembre - 1818, décembre, novembre 1818 - décembre 1818; MC/ET/V/1002
  - Minutes. 1819, janvier - 1819, février, janvier 1819 - février 1819; MC/ET/V/1003
  - Minutes. 1819, mars - 1819, avril, mars 1819 - avril 1819; MC/ET/V/1004
  - Minutes. 1819, mai - 1819, juin, mai 1819 - juin 1819; MC/ET/V/1005
  - Minutes. 1819, juillet - 1819, août, juillet 1819 - août 1819; MC/ET/V/1006
  - Minutes. 1819, septembre - 1819, octobre, septembre 1819 - octobre 1819; MC/ET/V/1007
  - Minutes. 1819, novembre - 1819, décembre, novembre 1819 - décembre 1819; MC/ET/V/1008
    - Inventaire après décès de Barthélemy Faujas de Saint-Fond, ancien professeur administrateur du Jardin du roi et du Muséum d'histoire naturelle, dressé dans sa maison située 25, rue de Seine, le défunt lui-même mort dans sa propriété de Saint-Fond, à Loriol-sur-Drôme (Drôme), le 18 juillet 1819, à la requête de sa veuve, Valérianne Boissed, représentée par Aimé Jean Marie Cazes, notaire à Paris, et de leurs trois fils, Louis Barthélemy Faujas de Saint-Fond, propriétaire, demeurant à Thautignan [sic] Taulignan (Drôme), mandataire de son frère, Bernard Faujas de Saint-Fond, capitaine en retraite demeurant même adresse, et Alexandre Faujas de Saint-Fond, maréchal de camp, demeurant à la Guadeloupe (22 f.)., 2 novembre 1819 - 18 novembre 1819; MC/ET/V/1008
      Actes signalés par le personnel du Minutier central des notaires de Paris, 2003-2012 (base de données migrée: voir contexte dans le Plan d’orientation général - Notaires de Paris, guides thématiques du Minutier).
      Date de création de la notice: 2007
      inventaire après décès; Taulignan (Drôme); Faujas de Saint-Fond, Louis Barthélemy; Faujas de Saint-Fond, Bernard; Faujas de Saint-Fond, Alexandre; Cazes, Aimé Jean Marie; Boissed, Valérianne
  - Minutes. 1820, janvier - 1820, février, janvier 1820 - février 1820; MC/ET/V/1009
    - Contrat de mariage entre Jules Victor Froger-Deschesnes, notaire à Paris, et Augustine Françoise Zélie Laisné, fille de Louis Claude Charles Laisné, notaire., 30 janvier 1820; MC/ET/V/1009